【裁判字號】    95,簡上,49
【裁判日期】    951114
【裁判案由】    傷害等
【裁判全文】
臺灣苗栗地方法院刑事判決              95年度簡上字第49號
上  訴  人
即  公訴人  臺灣苗栗地方法院檢察署檢察官
上  訴  人
即  被  告  乙○○
被      告  丙○○
上列被告因傷害等案件，上訴人不服本院苗栗簡易庭95年度苗簡
字第411號中華民國95年5月22日第一審簡易判決（聲請簡易判決
處刑案號95年度偵續字第6號）提起上訴，本院管轄之第二審合
議庭判決如下：
    主  文
上訴駁回。
    事  實
一、乙○○與劉文香、劉寶玉、劉寶玲、劉寶蓮、劉陳菊妹、劉
    寶環、劉期泓等7人（以上7人，均另經台灣苗栗地方法院檢
    察署檢察官為不起訴處分）因不滿甲○○在其住處飼養流浪
    犬，平日即與甲○○相處不睦。乙○○於民國90年10月28
    日，在苗栗縣苗栗市南勢里十五坪頂西4 號（聲請書誤載為
    6 之1 號）甲○○住處，因與甲○○細故口角，竟徒手毆打
    甲○○，造成甲○○受有右手指、右肩挫傷等傷害。
二、丙○○前於民國88年間，因傷害案件，經法院判處有期徒刑
    2 月確定，於88年10月19日執行完畢。其於91年3 月2 日23
    時39分許，持木棍，前往苗栗縣苗栗市南勢里十五坪4 號甲○○之住處，砸毀甲○○所有，裝設在上開住處之門口監視
    器，足以生損害於甲○○。
三、案經甲○○訴由苗栗縣警察苗栗分局文山所報告臺灣苗栗地
    方法院檢察署檢察官偵查後起訴。
    理  由
一、按被告經合法傳喚無正當理由不到庭者，得不待其陳述，逕
    行判決，刑事訴訟法第371 條定有明文；對於簡易判決不服
    之上訴亦準用之，同法第455 條之1 第3 項亦有明文。本件
    被告丙○○經合法傳喚，而於本院審理時無正當理由不到庭
    ，有本院送達證書1 紙在卷足憑，爰依上開規定，不待其陳
    述逕行判決，此先予敘明。
二、本案經本院審理結果，認第一審判決認事用法及量刑均無不
    當，應予維持，並引用第一審判決書記載之事實、證據及理
    由（如附件）。
三、上訴意旨：
    (一)檢察官上訴意旨略以：原審未審酌被告2 人之惡性重大，
      對告訴人造成生活上極大傷害，僅判處被告2 人各拘役59
      日、55日，實屬過輕，爰據告訴人甲○○具狀請求上訴，
      以撤銷原審判決等語。
    (二)被告乙○○上訴意旨略以：法院（指原審）判我太重了；
      告訴人甲○○也有打我，法院卻沒有審判等語。
四、對上訴意旨之說明：
    (一)按法官於有罪判決中，究應如何量處罪刑，為實體法賦予
      審理法官裁量之刑罰權事項，法官行使此項裁量權，自得
      依據個案情節，參諸刑法第57條所定各款犯罪情狀之規定
      ，於該法定刑度範圍內，基於合義務性之裁量，量處被告
      罪刑；又刑之量定係事實審法院得自由裁量之事項，若其
      未有逾越法定刑之範圍，且亦非明顯違背正義者，即不得
      遽指為違法（最高法院76年度台上字第4984號判決意旨可
      資參照）。次按，刑罰之量定，固屬法院自由裁量之職權
      行使，但仍應審酌刑法第57條所列各款事由及一切情狀，
      為酌量輕重之標準，並非漫無限制；在同一犯罪事實與情
      節，如別無其他加重或減輕之原因，下級審法院量定之刑
      ，亦無過重或失輕之不當情形，則上級審法院對下級審法
      院之職權行使，原則上應予尊重（最高法院85年度台上字
      第2446號裁判意旨可資參酌）。經查，原審審酌被告犯後
      坦承犯行，並審酌被告乙○○、丙○○之犯罪動機、目的
      、手段、被害人所受傷害或損害之程度，分別量處被告乙○○拘役59日，被告丙○○拘役55日，併諭知易科罰金之
      折算標準，原審既已審酌本案一切情狀予以量刑，其認事
      用法均無違誤，量刑亦無過重或失輕之不當情形，本院管
      轄第二審之合議庭原則上即應予以尊重。是以，原審依據
      具體個案予以量刑，於法尚無不合，其量刑已屬妥適，且
      其刑罰裁量權之行使亦無違法不當之處，檢察官上訴以原
      審量刑過輕，被告乙○○上訴認原審量刑過重，均非有理
      由。
    (二)按法院不得就未經起訴之犯罪審判，刑事訴訟法第268 條
      定有明文。上訴人即被告乙○○指稱告訴人也有對其毆打
      等情，此部分既未經起訴於原審，依上開規定，原審即不
      得予以審判，是以原審之審判範圍並無不法，此部分上訴
      意旨之指摘，亦無理由。
五、綜上所述，檢察官及被告乙○○之上訴，均無理由，自應予
    駁回。
據上論斷，應依刑事訴訟法第455 條之1 第1 項、第3 項、第37
3條 、第371 條、第368 條，判決如主文。
本案經檢察官李基彰到庭執行職務。
中    華    民    國    95    年    11    月    14    日
                  刑事第二庭  審判長法  官  吳炳桂
                                    法  官  顧正德
                                    法  官  楊清益
以上正本證明與原本無異。
本件不得上訴。
                                    書記官  劉千瑄
中    華    民    國    95    年    11    月    14    日


司法院資訊處製作；財團法人民間司法改革基金會備份。
